---
title: "Exercicios"
output:
  pdf_document: default
  html_document: default
---

Os exercícios baseiam-se na seguinte tabela.

     ID          Title   Genre Duration Rating For18Plus
  <int>          <chr>   <chr>    <int>  <dbl>     <lgl>
1     1  The Godfather   Drama      175    9.2      TRUE
2     2 The Terminator  Action      107    8.0     FALSE
3     3     La La Land Musical      128    8.4     FALSE
4     4   Ghostbusters  Comedy      105    7.8     FALSE
5     5          Alien    <NA>       NA    6.1      TRUE
6     6           <NA>  Sci-Fi      107    6.7     FALSE


**Exercício 1**

Experimentar um cálculo à escolha.
```{r}

```


**Exercício 2**

Criar a variável Genre com o valor "Drama". Verificar o conteudo de Genre.
```{r}

```


**Exercício 3**

Criar vector For18Plus com valores TRUE ou FALSE, na ordem da tabela.
```{r}

```


**Exercício 4** 

Criar vector Class com a sequência de valores "Bom", "Mau", "Mehh", repetida 2 vezes.
```{r}

```


**Exercício 5** 

Aceder à classificação (variável Class) do 3o. filme.
```{r}

```


**Exercício 6** 

Completar o código com os dados que faltam. Armazenar o resultado numa dataframe com o nome Filmes.
```{r, eval = FALSE}
library(tidyverse)
data_frame(ID = 1:6, Title = c("The Godfather", "The Terminator", "La La Land", "Ghostbusters", "Alien", NA))
```


**Exercício 7**

Visualizar a data frame Filmes com o comando 'head'.
```{r, eval = FALSE}

```

**Exercício 8** 

Criar uma nova data frame Filmes_Alt resultante da concatenaçao da data frame Filmes com o vector Class (ver exercício 4).
```{r}

```

Exercício 9
```{r}
# Ler o ficheiro 'exemplo.csv' disponível na pasta meetup3

```
