## Tipos de dados 

* Logical (TRUE or FALSE)
* Character ("a", "apple", ...)
* Numeric: 
  + integer (-1, 0, 1, 2, ...)
  + double (3.14, -2.0, ...)

---


## Exemplo de base de dados simples

| ID | Title            |  Genre    | Duration  | Rating  | For18Plus |
| -- | ---------------- |---------- | --------- | ------  | --------- |
| 1  | "The Godfather"  | "Drama"   | 175       | 9.2     | TRUE      |
| 2  | "The Terminator" | "Action"  | 107       | 8.0     | FALSE     |
| 3  | "La La Land"     | "Musical" | 128       | 8.4     | FALSE     |
| 4  | "Ghostbusters"   | "Comedy"  | 105       | 7.8     | FALSE     |
| 5  | "Alien"          | "Sci-Fi"  | 117       | 8.5     | TRUE      |

```{r, echo = FALSE}
Filmes <- data.frame(ID = 1:6, Title = c("The Godfather", "The Terminator", "La La Land", "Ghostbusters", "Alien", ""), Genre = c("Drama", "Action", "Musical", "Comedy", "", "Sci-Fi"), Duration = c(175, 107, 128, 105, "", 107), Rating = c(9.2, 8.0, 8.4, 7.8, 6.1, 6.7), For18Plus = c("TRUE", "FALSE", "FALSE", "FALSE", "TRUE", "FALSE"))
Filmes
```

---

## Tipos de dados

A tabela possui diferentes tipos de dados:

* Title - character
* Genre - factor 
* Duration - integer
* Rating - double
* For18Plus - double

(adicionar exemplos com caixinhas)

---

## Tipos de dados

```{r}
typeof(Genre)
```

```{r}
class(Genre)
```


