## Vectores

Usar c() para concatenar valores:
```{r}
Title <- c("The Godfather", "The Terminator", "La La Land", "Ghostbusters", "Alien")
Title
```

Usar sequências:
```{r}
ID <- 1:10
ID
```

--- 
## Vectores

Usar seq() para uma sequência com intervalos de 5:

```{r}
Duration <- seq(170, 190, by = 5)
Duration
```

---

## Vectores

Criar uma sequência com repetição:
```{r}
Rating <- rep(c(1, 5, 3), times = 3)
Rating
```

Repetir cada valor numa sequência:
```{r}
Rating <- rep(c(1, 5, 3), each = 3)
Rating 
```

--- 

## Vectores

Aceder a elementos de um vector:
```{r}
Genre <- c("Drama", "Action", "Musical", "Comedy", "Sci-Fi")
Genre[1]
```

**Nota:** Os índices em R começam em [1], ao contrário de outras linguagens (Python, Java, C) que começam em [0].

--- 
## Vectores

### **Exercício 3:** 

Criar vector For18Plus com valores de TRUE or FALSE, na ordem da tabela.

### **Exercício 4:** 

Criar vector Class com a sequência de valores "Bom", "Mau", "Mehh", 
repetida 2 vezes.

### **Exercício 5:** 

Aceder à classificação (variável Class) do 3º filme.

